---
title: "Midterm_03"
author: 王韵倫
date: 2017.1.19 [278期]
output: 
  html_document:
    toc: TRUE
    toc_depth: 2
    number_sections: FALSE
    theme: united
    highlight: pygments
---

```{r setup, include=FALSE}
knitr::opts_chunk$set(echo = TRUE)
```

---

##### Midterm_03為R程式設計班[278期]第三項作業。其中，將以GitHub Pages呈現ggplot2繪製五種圖形、R markdown撰寫報告之練習結果。

---

## 使用Toy datasets說明

本次報告所使用之Toy datasets如下：

- women：美國女性平均身高與體重，樣本數為15。(in package "datasets")
- trees：黑櫻桃樹之周長、高度和體積，樣本數為31。(in package "datasets")
- sleep：兩組學生額外睡眠時間，各組樣本數為10。(in package "datasets")
- msleep：哺乳動物睡眠相關資料，樣本數為83。(in package "ggplot2")

---

## 1. 散佈圖 與 線圖之習作
### 美國女性平均身高與體重比較
#### 1.1 Toy dataset - "women"呈現

<center>Average Heights and Weights for American Women</center>

```{r women, echo=FALSE}
women
```

#### 1.2 圖表呈現

根據1.1資料表內數據，對美國女性平均身高與體重進行**散佈圖**繪製

```{r women2, echo=TRUE}
library("ggplot2", lib.loc="~/R/win-library/3.3")  
ggplot(women,aes(x=height,y=weight)) + 
  geom_point() + 
  ggtitle("American women: Height vs. Weight") +
  xlab("Height (inche)") +
  ylab("Weight (pound)") +
  geom_smooth(method = "lm")

```

由此可推測，上圖對應之**線圖**如下：

```{r women3, echo=TRUE}
library("ggplot2", lib.loc="~/R/win-library/3.3")
ggplot(women,aes(x=height,y=weight)) + 
  geom_point() + 
  ggtitle("American women: Height vs. Weight")+
  xlab("Height (inche)")+
  ylab("Weight (pound)")+
  geom_line()
```

~~為了不要讓報告太空虛，我們就~~總結，在本次觀測樣本數為15的美國女性數據中，其身高與體重呈現正向關係。

---

## 2. 直方圖之習作
### 黑櫻桃樹周長分佈
#### 2.1 Toy dataset - "trees"呈現

<center>Girth, Height and Volume for Black Cherry Trees (Summary)</center>

```{r trees, echo=FALSE}
summary(trees)
```

#### 2.2 圖表呈現

根據2.1資料表內數據，對黑櫻桃樹周長進行**直方圖**繪製

```{r trees2, echo=TRUE, message=FALSE}
library("ggplot2", lib.loc="~/R/win-library/3.3")
ggplot(trees, aes(x = Girth)) +
  geom_histogram(binwidth = 0.5) +
  scale_x_continuous(breaks=seq(8, 21, 1)) +
  ggtitle("Girth for Black Cherry Trees")
```

---

## 3. 盒鬚圖之習作
### 統計兩組學生額外睡眠時間
#### 3.1 Toy dataset - "sleep"呈現

<center>Student's Sleep Data (Summary)</center>

```{r sleep, echo=FALSE}
summary(sleep)
```

#### 3.2 圖表呈現

根據3.1資料表內數據，對兩組學生睡眠時間進行**盒鬚圖**繪製

```{r sleep2, echo=TRUE, message=FALSE}
library("ggplot2", lib.loc="~/R/win-library/3.3")
ggplot(sleep, aes(x = group, y = extra)) +
  geom_boxplot() +
  ggtitle("Extra time for sleep of 2 group of students") +
  ylab("hours")
```

總結，雖然資料表中數據有負數，但大致上兩組學生熬夜現象甚小；另外，第二組學生額外睡眠時間較長（平均數較大），且彼此差異較大。

---

## 4. 長條圖之習作
### 哺乳動物睡眠時間之比較
#### 4.1 Toy dataset - "msleep"呈現

<center>An updated and expanded version of the mammals sleep dataset (Summary)</center>

```{r msleep, echo=FALSE}
library("ggplot2", lib.loc="~/R/win-library/3.3")
summary(msleep)
```

#### 4.2 圖表呈現

根據4.1資料表內數據，對各種哺乳動物一天總睡眠時間進行**長條圖**繪製

```{r msleep2, echo=TRUE, message=FALSE}
library("ggplot2", lib.loc="~/R/win-library/3.3")
ggplot(msleep, aes(x= name,y= sleep_total)) + 
  ggtitle("Length of time to sleep in mammals") +
  xlab("Species") +
  ylab("hours") +
  geom_bar(stat = "identity",width = 0.6) +
  theme(axis.text.x = element_text(size = 8,angle = 90))
```

總結，哺乳動物中，總睡眠時間最短之生物為[<span style="color: #ffd700; font-family: Arial; font-size: 1.5em">Giraffe</span>](https://en.wikipedia.org/wiki/Giraffe)，一天共睡1.9小時；時間最長的為[<span style="color: #8b4513; font-family: Arial; font-size: 1.5em">Little brown bat</span>](https://en.wikipedia.org/wiki/Little_brown_bat)，則一天共睡19.9小時。